臺灣高雄地方法院民事判決　　　　　 110年度鳳小字第1121號
原　　　告　新光產物保險股份有限公司

法定代理人　吳昕紘　
訴訟代理人　方柏權　
複代理人　　楊昱宏　
被　　　告　王昱翔　
上列當事人間請求損害賠償事件，本院於民國110 年11月12日言
詞辯論終結，判決如下：
    主      文
一、被告應給付原告新臺幣（下同）9,693 元，及自民國（下同
    ）110 年7 月21日起至清償日止，按週年利率5 ％計算之利
    息。
二、原告其餘之訴駁回。
三、訴訟費用1,000 元由被告負擔。
四、本判決第一項得假執行。
    事實及理由
一、被告經合法通知，未於言詞辯論期日到場，核無民事訴訟法
    第386 條所列各款情形，爰依原告之聲請，由其一造辯論而
    為判決。
二、原告主張：被告於109 年7 月13日20時49分許，駕駛車號00
    0-0000號自用貨車，行經高雄市○○區○○路00○00號前時
    ，因疏未注意車前狀況，致先撞擊停放於路邊之車牌號碼00
    00-00 號自用小客車，3938-DW 號自用小客車再往前推撞停
    放於仁德路11之13號前空地、原告承保車牌號碼為RCM-1979
    號租賃小客車（下稱系爭車輛），系爭車輛經訴外人即所有
    人趙士傑向原告投保車體損失險，故賠付趙士傑修復系爭車
    輛之維修費用9,100 元（零件費用1,300 元、工資費用7,80
    0 元），依民法侵權行為規定、保險法第53條第1 項規定代
    位趙士傑向被告請求賠付上開給付維修費用等語。並聲明：
    被告應給付原告9,100 元，及自起訴狀繕本送達翌日起至清
    償日止，按週年利率5 ％計算之利息。
三、被告受合法通知，未於言詞辯論期日到場爭執，亦未提出書
    狀作何聲明或陳述。
四、本院得心證之理由：
㈠、按汽車、機車或其他非依軌道行駛之動力車輛，在使用中加
    損害於他人者，駕駛人應賠償因此所生之損害；被保險人因
    保險人應負保險責任之損失發生，而對於第三人有損失賠償
    請求權者，保險人得於給付賠償金額後，代位行使被保險人
    對於第三人之請求權民法第191 條之2 前段及保險法第53條
    第1 項前段分別定有明文。查原告主張之事實，業據其提出
    車險保險單、行照、高雄市政府警察局道路交通事故初步分
    析研判表、高雄市政府警察局交通事故當事人登記聯單、道
    路交通事故現場圖、估價單、系爭車輛修復施作照片、發票
    、理算書資料等件為證（本院卷第13至31頁），並經本院職
    權調閱本件交通事故資料1 份在卷可稽（本院卷第57至83頁
    ）。而被告就原告主張之事實，已於相當時期受合法通知，
    其於言詞辯論期日未到場爭執，亦未提出書狀作有利於己之
    聲明或陳述以供本院審酌，依民事訴訟法第280 條第3 項、
    第1 項規定，視同自認。是本件依調查證據之結果，認原告
    主張之事實堪信為真實。是以，原告既已依保險契約給付系
    爭車輛之修復費用，自得依上開法律規定代位行使對被告之
    損害賠償請求權。
㈡、次按不法毀損他人之物者，被害人得請求賠償其物因毀損所
    減少之價額；負損害賠償責任者，除法律另有規定或契約另
    有訂定外，應回復他方損害發生前之原狀，前項情形，債權
    人得請求支付回復原狀所必要之費用，以代回復原狀，民法
    第196 條、第213 條第1 項、第3 項分別定有明文。又依民
    法第196 條請求賠償物被毀損所減少之價額，得以修復費用
    為估定之標準，但以必要者為限，例如：修理材料以新品換
    舊品，應予折舊，此有最高法院77年5 月17日77年度第9 次
    民事庭會議決議可資參照。故債權人所得請求者既為回復原
    狀之必要費用，倘以維修費用為估定其回復原狀費用之標準
    ，則修理材料以新品換舊品時，即應予折舊。而關於固定資
    產折舊率又可分為平均法及定率遞減法。所謂平均法係以固
    定資產成本減除殘價後之餘額，按固定資產耐用年數表規定
    之耐用年數平均分攤，計算其每期折舊額，定率遞減法係以
    固定資產每期減除該期折舊額之餘額順序作為各次期計算折
    舊之基數，而以一定比率計算其折舊額。是依損害賠償之目
    的在於填補被害人實際損害之目的而言，應採用平均法計算
    折舊，較為公允。查原告業已賠付系爭車輛修復費用9,100
    元（工資費用1,300 元、零件費用8,700 元），此費用維修
    之項目核與系爭車輛因本件事故造成之車損部位相符，堪認
    均屬修復所必要。而系爭車輛為係108 年3 月出廠（本院卷
    第15頁），迄本件事故發生時即109 年7 月13日，已使用1
    年5 個月（不滿1 個月者以1 月計），則零件扣除折舊後之
    修復費用估定為993 元【計算方式：1.殘價＝取得成本÷(
    耐用年數＋1)即1,300 ÷( 5+1)≒217 （小數點以下四捨五
    入）；2.折舊額＝( 取得成本－殘價) ×1/（耐用年數）×
    （使用年數）即( 1,300 －217)×1/5 ×（1+5/12）≒307
    （小數點以下四捨五入）；3.扣除折舊後價值＝（新品取得
    成本－折舊額）即1,300 －307 ＝993 】，另加計毋庸折舊
    之工資費用8,700 元，系爭車輛之修復費用應為9,693 元，
    逾此範圍之部分，則不應准許。
㈢、末按遲延之債務，以支付金錢為標的者，債權人得請求依法
    定利率計算之遲延利息；應付利息之債務，其利率未經約定
    ，亦無法律可據者，週年利率5 ％；給付無確定期限者，債
    務人於債權人得請求給付時，經其催告而未為給付，自受催
    告時起，負遲延責任。其經債權人起訴而送達訴狀，與催告
    有同一之效力，民法第203 條、第233 條第1 項前段、第22
    9 條第2 項亦分別定有明文。查原告起訴狀繕本已於110 年
    7 月20日送達被告（本院卷第45頁），準此，原告請求給付
    自起訴狀繕本送達翌日即110 年7 月21日起至清償日止，按
    週年利率5 ％計算之利息，於法並無不合，應予准許。
五、綜上，原告基於民法第191 條之2 前段、保險法第53條第1
    項規定，請求被告給付9,693 元，及自110 年7 月21日起至
    清償日止之法定遲延利息，此部分為有理由，應予准許。逾
    此範圍之請求則無理由，應予駁回。
六、本件係就民事訴訟法第436 條之8 適用小額訴訟程序所為被
    告敗訴之判決，依同法第436 條之20規定，由本院依職權宣
    告假執行。
七、本件應適用小額訴訟程序，依民事訴訟法第436 條之19第1
    項規定，法院為訴訟費用之裁判時，併確定訴訟費用額為1,
    000 元。另原告之訴雖一部有理由、一部無理由，然因原告
    確有提起本件訴訟必要，且起訴後應徵之裁判費至少為1,00
    0 元（民事訴訟法第77條之13規定參照），是本院認應依民
    事訴訟法第79條規定，酌量情形由被告全部負擔。
中    華    民    國   110    年    11    月    15    日
                  鳳山簡易庭  法    官  林育丞
以上正本係照原本作成。
民事訴訟法第436條之24第2項：對於本判決之上訴，非以違背法
令為理由，不得為之。
如對本判決上訴，須於判決送達後20日內向本院提出上訴狀，並
須表明原判決所違背之法令及其具體內容與依訴訟資料可認為原
判決有違背法令之具體事實之上訴理由。（均須按他造當事人之
人數附繕本）。
中    華    民    國   110    年    11    月    15    日
                              書  記  官